【裁判字號】    95,訴,1420
【裁判日期】    950726
【裁判案由】    毒品危害防制條例
【裁判全文】
臺灣板橋地方法院刑事判決              95年度訴字第1420號
公  訴  人  臺灣板橋地方法院檢察署檢察官
被      告  乙○○
上列被告因違反毒品危害防制條例案件，經檢察官提起公訴（95
年度毒偵字第2336號），被告於準備程序認罪，本院以簡式審判
程序判決如下：
    主  文
乙○○連續施用第一級毒品，累犯，處有期徒刑玖月。扣案之毒
品海洛因鑑驗後淨重零點貳公克沒收銷燬，盛裝上開毒品海洛因
之包裝袋壹只、注射針筒貳支、生理食鹽水壹瓶均沒收。
    事實及理由
一、按除被告所犯為死刑、無期徒刑、最輕本刑為三年以上有期
    徒刑之罪或高等法院管轄第一審案件者外，於第一次審判期
    日前之準備程序進行中，被告先就被訴事實為有罪之陳述時
    ，審判長得告知被告簡式審判程序之旨，並聽取當事人、代
    理人、辯護人及輔佐人之意見後，裁定進行簡式審判程序，
    刑事訴訟法第273 條之1 第1 項定有明文。經核本件被告乙
    ○○所犯係死刑、無期徒刑、最輕本刑為三年以上有期徒刑
    以外之罪，其於準備程序中就被訴事實為有罪之陳述，經
    法官告知簡式審判程序之旨，並聽取公訴人、被告之意見後
    ，本院爰依首揭規定，合議裁定由受命法官獨任進行簡式審
    判程序，合先敘明。
二、本件犯罪事實及證據，除被告為警查扣所有供施用毒品所用
    之物品為第一級毒品海洛因1 包（鑑驗後淨重0.2 公克）、
    注射針筒2 支、生理食鹽水1 瓶等物，應予更正補述外，餘
    均引用如附件檢察官起訴書之記載。
三、經核被告上揭所為，係犯毒品危害防制條例第10條第1 項之
    施用第一級毒品罪。又按本件被告行為後，民國94年1 月7
    日刑法修正刪除第56條（刪除本條連續犯以一罪論之規定）
    、第47條（將累犯修正限制以故意再犯為限，並增訂強制工
    作處分擬制累犯規定）等規定，業於95年7 月1 日生效施行
    ，是經依同法第2 條規定綜合比較新舊法結果，被告本件所
    犯之罪，依修正後之上開規定處斷，並未有利，自仍應適用
    其行為時之舊法即94年1 月7 日修正施行前之刑法上開規定
    處斷。從而，被告所犯上開施用第一級毒品罪，核其所為多
    次行為，時間緊接，所犯罪名相同，顯係出於概括之犯意反
    覆為之，為連續犯，爰依94年1 月7 日修正施行前之刑法第
    56條規定以一罪論，並加重其刑。又被告前曾於93年間因竊
    盜案件，經本院判處有期徒刑五月確定，於94年5 月14日縮
    刑期滿執行完畢，有臺灣高等法院被告全國前案紀錄表在卷
    可稽，被告前受有期徒刑執行完畢，於五年以內再犯本件有
    期徒刑以上之罪，為累犯，應依94年1 月7 日修正前之刑法
    第47條規定，遞加重其刑。爰審酌被告再犯施用毒品之情節
    、所生危害及犯後坦承之態度等一切情狀，量處如主文所示
    之刑。扣案之毒品海洛因鑑驗後淨重0.2 公克，係查獲之毒
    品，依毒品危害防制條例第18條第1 項前段規定，不問屬於
    犯人與否，應予沒收銷燬；至扣案之盛裝上開毒品海洛因之
    包裝袋1 只、注射針筒2 支、生理食鹽水1 瓶等物，則係被
    告所有供施用毒品海洛因犯罪所用之物，業據被告供明在卷
    ，惟非屬「專供施用毒品之器具」，另依94年1 月7 日修正
    前之刑法第38條第1 項第2 款規定，併予宣告沒收。
四、依刑事訴訟法第273 條之1 第1 項、299 條第1 項前段、第
    310 條之2 、第454 條，毒品危害防制條例第10條第1 項、
    第18條第1 項前段、第23條第2 項，刑法第11條前段、第2
    條第1 項前段、94年1 月7 日修正施行前之刑法第56條、第
    47條、第38條第1 項第2 款，判決如主文。
五、如不服本判決，得自收受送達之日起10日內向本院提出上訴
    狀（須附繕本）。
本案經檢察官靳開聖到庭執行職務
中    華    民    國    95    年    7     月    26    日
                      刑事第六庭  法  官  彭  全  曄
以上正本證明與原本無異
                                  書記官  梁  宜  庭
中    華    民    國    95    年    7     月    26    日
附錄本案論罪科刑法條全文：
毒品危害防制條例第10條
施用第一級毒品者，處 6 月以上 5 年以下有期徒刑。
施用第二級毒品者，處 3 年以下有期徒刑。
--------------------------------------------------------
附件：
┌─────────────────────────────────┐
│臺灣板橋地方法院檢察署檢察官起訴書                                │
│                                    95年度毒偵字第2336號          │
│    被      告  乙○○  男  34歲（民國○○年○月○日生）              │
│                        住臺北縣五股鄉○○路○段279號              │
│                        身分證統一編號：Ｚ000000000號              │
│上被告因違反毒品危害防制條例案件，業經偵查終結，認應提起          │
│公訴，茲將犯罪事實及證據並所犯法條敘述如下：                      │
│        犯罪事實                                                  │
│一、乙○○前因施用毒品案件，經依台灣板橋地方法院以89年度          │
│    毒聲字第5029號裁定令入戒治處所施以強制戒治，嗣因其戒          │
│    治成效經評定為合格，故依同院以90年度毒聲字第1386號裁          │
│    定停止戒治，於民國90年5月30日停止處分之執行釋放出所           │
│    ，所餘戒治期間付保護管束，並於90年8月23日交付保護管           │
│    束期滿，並由本署檢察官於90年9月13日以90年度戒毒偵字           │
│    第569號為不起訴處分確定；另因竊盜案件，經依台灣板橋           │
│    地方法院於93年6月28日，以92年交易字第605號判決判處有          │
│    期徒刑5月確定，甫於94年5月14日執行完畢釋放出監；詎仍          │
│    不思悔改，猶基於施用第一級毒品海洛因之概括犯意，於前          │
│    揭強制戒治執行完畢釋放後5年內之95年3月15日起至同年月          │
│    19日8、9時許，在台北縣蘆洲市○○○道堤防邊，以將海洛          │
│    因及水混合後，加入注射針筒內注射於手臂之方式，施用第          │
│    一級毒品海洛因多次，嗣於95年3月20日10時許，在台北縣           │
│    蘆洲市○○○道與永康街口之天橋上，因形跡可疑，為警盤          │
│    查，並當場在乙○○之手上查獲海洛因1小包（毛重0.4公克          │
│    、淨重0.2公克）及注射針筒1支，始悉上情。                      │
│二、案經臺北市政府警察局中正第一分局移送偵辦。                    │
│        證據並所犯法條                                            │
│一、證據清單與待證事實：                                          │
│  ┌──┬────────────┬─────────────┐  │
│  │編號│     證據清單           │        待證事實          │  │
│  ├──┼────────────┼─────────────┤  │
│  │ 一 │被告乙○○於警詢及偵查中│被告於上揭時地，連續施用第│  │
│  │    │之自白。                │一級毒品海洛因之事實。    │  │
│  ├──┼────────────┼─────────────┤  │
│  │ 二 │臺灣檢驗科技股份有限公司│被告於上揭時地，連續施用第│  │
│  │    │濫用藥物尿液檢驗報告。  │一級毒品海洛因之事實。    │  │
│  ├──┼────────────┼─────────────┤  │
│  │ 三 │本署刑案資料查註紀錄表1 │被告前因施用毒品案件，經施│  │
│  │    │份、法務部全國檢察官線上│以強制戒治後，於90年5月30 │  │
│  │    │查詢刑案人犯在監所最新資│日停止戒治釋放出所之事實。│  │
│  │    │料報表及90年度戒毒偵字第│                          │  │
│  │    │569號不起訴處分書各1份。│                          │  │
│  ├──┼────────────┼─────────────┤  │
│  │ 四 │扣案之海洛因1包、注射針 │被告施用第一級毒品海洛因之│  │
│  │    │筒1支。                 │事實。                    │  │
│  └──┴────────────┴─────────────┘┌┘
│二、核被告乙○○所為，係違反毒品危害防制條例第10條第1項         │
│    之施用第一級毒品罪嫌。其持有毒品之低度行為為施用毒品        │
│    之高度行為所吸收，不另論罪。其連續施用第一級毒品海洛        │
│    因行為，時間密接、犯罪構成要件相同，顯係基於概括犯意        │
│    為之，請依連續犯規定論處；另被告有犯罪事實欄所列之論        │
│    罪科刑執行情形，此有本署刑案資料查註紀錄表乙紙在卷可        │
│    參，其受有期徒刑執行完畢後，5年內再犯本件有期徒刑以         │
│    上之罪，為累犯，請依刑法第47條之規定加重其刑。又扣案        │
│    之物品，請依法宣告沒收並諭知銷燬。                          │
│三、依毒品危害防制條例第23條第2項、刑事訴訟法第251條第1         │
│    項之規定提起公訴。                                          │
│    此  致                                                      │
│臺灣板橋地方法院                                                │
│中    華    民    國    95    年    4     月    19    日        │
│                              檢  察  官  甲○○                │
│右正本與原本無異                                                │
│中    華    民    國    95    年    4     月    29    日        │
│                              書  記  官  黃彩燕                │
│附錄本案所犯法條：                                              │
│毒品危害防制條例第10條第1項                                     │
│施用第一級毒品者，處 6 月以上 5 年以下有期徒刑。                │
│施用第二級毒品者，處 3 年以下有期徒刑。                         │
└────────────────────────────────┘


司法院資訊處製作；財團法人民間司法改革基金會備份。
